臺灣苗栗地方法院民事小額判決　　　　100年度苗小字第124號
原　　　告　鄭春定
被　　　告　洪明琛
上列當事人間請求損害賠償事件，本院於民國100 年4 月21日言
詞辯論終結，判決如下：
    主  文
原告之訴駁回。
訴訟費用新臺幣壹仟元由原告負擔。
    事實及理由
一、原告主張：坐落苗栗市大將軍社區內之苗栗市中龍岡101 號
    房屋係訴外人曾進發、張凱逸合資向法院拍定取得，被告於
    民國99年1 月4 日擅自侵入系爭房屋架設三道鐵皮圍籬。經
    訴外人曾進發授權林青松、王亮宇於99年2 月26日將該鐵皮
    圍籬拆除。原告當時在場目睹現場鐵釘、鐵皮尖端會傷人，
    乃與其他在場之工人合力將之移到牆邊擺放整齊，不料此舉
    卻遭被告以原告涉嫌幫助毀損而提出刑事告訴。事隔9 個多
    月檢察官均未傳訊，嗣於100 年1 月間原告忽然收到苗栗地
    方法院檢察署檢察官之不起訴處分書（99年度偵字第1272、
    6602號），始知被告已撤回對原告之刑事告訴。原告因被告
    胡亂提告，於偵查期間因等待檢察官傳訊，精神上飽受折磨
    ；且因原告本患有類風濕性關節炎，因被告之濫訴而加重其
    病情。為此依民法第184 條、195 條規定，請求被告賠償新
    台幣（下同）100,000 元等語。
二、被告之抗辯：被告乃系爭鐵皮圍籬之管領權人，原告與他人
    共同毀損鐵皮圍籬，被告提出毀損告訴，乃行使憲法及刑事
    訴訟法所保障之權利，並無不法侵害原告之權利。又原告並
    無實體法上任何權利遭受損害，亦不符合請求慰撫金之要件
    ，其空言主張，尚無可取。另本件檢察官於不起訴處分書業
    已認定原告之行為構成幫助毀損罪，嗣被告撤回對原告之刑
    事告訴係基於節省司法資源等語。
三、按因故意或過失，不法侵害他人之權利者，負損害賠償責任
    。又不法侵害他人之身體、健康、名譽、自由、信用、隱私
    、貞操，或不法侵害其他人格法益而情節重大者，被害人雖
    非財產上之損害，亦得請求賠償相當之金額。其名譽被侵害
    者，並得請求回復名譽之適當處分，民法第184 條第1 項前
    段、第195 條第1 項分別定有明文。經查，原告主張其因被
    告對其提出刑事幫助毀損告訴，精神上受到之損害，且加重
    其所患類風濕性關節炎病情云云，為被告所否認，原告復未
    提出其人格權或精神上受有損害之任何證明，所言尚難採信
    。又被告對原告提出刑事告訴及其事後撤回告訴，乃正當行
    使國民訴訟權之行為，並無何不法侵害原告之行為可言。是
    原告對被告提起本件訴訟，顯屬無據。
四、從而，原告依侵權行為損害賠償之法律關係請求被告賠償
    100,000 元，為無理由，應予駁回。
五、訴訟費用負擔之依據：民事訴訟法第78條、436 條之19。
中    華    民    國  100     年    4     月    29    日
                    苗栗簡易庭法  官  楊中琪
以上正本係照原本作成。
如不服本判決，應於送達後20日內，向本院提出上訴狀並應記載
上訴理由，表明關於原判決所違背之法令及其具體內容與依訴訟
資料可認為原判決有違背法令之具體事實，如於本判決宣示後送
達前提起上訴者，應於判決送達後20日內補提上訴理由書（須附
繕本）。
                              書記官  李曉君
中    華    民    國  100     年    4     月    29    日